Minutes et répertoires du notaire Pierre GUILLARD, 4 janvier 1605 - juin 1618 (étude XXIII)
Archives nationales
- Minutes de Pierre GUILLARD, novembre 1602 - 1618; MC/ET/XXIII/223 - MC/ET/XXIII/257
  - Minutes. 1613, juillet - décembre, juillet - décembre 1613; MC/ET/XXIII/247; registre
    - L'ISLE (Arnoul de) Conseiller et médecin du Roi, demeurant rue des Augustins, paroisse Saint-André-des-Arts § Testament de Damienne BOURGEOIS, femme de Louis CHAPPUIS, avocat en la sénéchaussée et siège présidial de Lyon, y demeurant rue du Boeuf, paroisse Ste-Croix, à présent logée rue de la 
      testament; L'Isle, Arnoul de
    - MICHEAU (Louis) maçon rue Saint-Antoine § Quittance de. .. agissant comme procureur d'Olivier PAILLERON, marchand au Moutier d'Ahun, à Dom Laurent BENARD, prieur du collège de Cluny, 25 juillet 1613; MC/ET/XXIII/247; fol. IIII/XX/II
      quittance; Micheau, Louis
    - BENARD (Laurent) Docteur en théologie, prieur du Collège de Cluny, fondé en l'Université de Paris, y demeurant § Transport par Dom Laurent BENARD à Olivier PAILLERON, représenté par Louis MICHEAU, maçon rue Saint-Antoine, de 300 livres adjugée par arrêt de la cour de Parlement contre les religieux, abbé et couvent de l'Abbaye Notre-Dame du MOUTIER d'AHUN et qui lui ont été cédées par Frère Silvain PAILLERON, prêtre religieux profès en lad. abbaye., 25 juillet 1613; MC/ET/XXIII/247; fol. IIII/XX/II
      marché; Benard, Laurent
    - MALHERBE (Philippe) Chirurgien demeurant à Fréteval en Dunois, à présent logé à Paris rue de la Calendre en la maison du Plat d'Etain § Quittance de Noël LELIEPVRE, huissier du Roi en sa cour de Parlement, à Philippe MALHERBE, 27 juillet 1613; MC/ET/XXIII/247; fol. LXXVIII
      quittance; Malherbe, Philippe
    - ROUSSEAU (Mathurine) demeurant en la grande rue du Faubourg Saint-Jacques, maison de l'Image Saint-Martin § Mariage de Nicolas LANGLOIS, fondeur de lettres d'imprimerie rue Saint-Jacques, à l'enseigne Saint-Jacques, paroisse Saint-Benoît, natif d'Andely-sur-Seine en Normandie, assisté d'Edme GARREAU, imprimeur demeurant rue des Amandiers, paroisse Saint-Etienne du-Mont, et de Mathurine ROUSSEAU,.. assistée d'Alexandre ROUSSEAU, son frère, demeurant également en ladite maison., 28 juillet 1613; MC/ET/XXIII/247; fol. IIII/XX/IIII
      contrat de mariage; Rousseau, Mathurine; Langlois, Nicolas; Garreau, Edme
    - MACONNERIE (marché de) § Promesse par Charles COULON, maçon à Saint-Ouen, à Nicolas MERCIER, maître tailleur d'habits à Paris, de lui faire les ouvrages de maçonnerie pour sa maison de Clignancourt, plus un puits qui aura deux pieds et demi d'embouchure dans la cour et autant dans le jardin, moyennant 111 livres. (A la suite: 1613, 12 août: quittance de 30 livres, en moins de la somme convenue), 1er août 1613; MC/ET/XXIII/247; fol. IIII/XX/XI
      quittance; marché; Coulon, Charles; Mercier, Nicolas; maçon
    - TALON (Jean) Secrétaire de la chambre du Roi et greffier au rachat de son Domaine § Transaction entre les héritiers de défunt Hugues BABINET, notaire au Châtelet, dont Jean TALON, à cause de Germaine BABINET, sa femme, fille du défunt., 6 août 1613; MC/ET/XXIII/247; fol. C/I/
      accord; Talon, Jean
    - SAINT-BENOIT (église) § Protestation des boursiers du Collège des DIX HUIT à l'encontre des chanoines, curés primitifs et marguilliers de l'église Saint-Benoît qui ont reçu de l'argent de Sa Majesté pour acquérir un cimetière contigu à leur église. Le collège des Dix-Huit ne veut pas qu'il soit empiété sur ses héritages. (A la suite, 1613, 7 août, Même protestation du Prieur du Collège de Cluny 'attendu que pour faire le cimetière on veut prendre une des maisons du Collège'), 6 août 1613; MC/ET/XXIII/247; fol. IIII/XX/XIX
      Saint-Benoit, église
    - AUBERT (Yves) Clerc au Palais, demeurant rue du Mûrier, paroisse Saint-Etienne-du-Mont § Transaction entre les boursiers du Collège maître Gervais-Chrétien et Yves AUBERT qui, jouissant du bail amphithéotique de la petite cour du collège a fait construire une maison, et que lesd. boursiers veulent contraindre à remettre des statues et figures qui étaient au dessus de ladite cour sur la rue Bout-de-Brie, alors qu'Yves AUBERT prétend que cela n'entrait pas dans leurs conventions. (A la suite: 1618, 12 juillet, quittance à Yves AUBERT), 7 août 1613; MC/ET/XXIII/247; fol. CX
      quittance; bail; accord; Gervais, Chrestien; Aubert, Yves
    - MORLAIX § Promesse de Jean GYBOUIN, ayant charge des affaires des bourgeois et habitants de la ville de MORLAIX à Vincent LEGRAND, demeurant audit MORLAIX, étant à présent logé à Paris, de lui fournir le I décembre prochain les lettres de provision des états et offices de bailli, lieutenant ès juridictions royales en l'évêché de Cornouialle, pays de Basse Bretagne, moyennant 1200 livres., 10 août 1613; MC/ET/XXIII/247; fol. CXVI
    - DOUJAT (Denis) Avocat en la cour de Parlement demeurant rue de la Harpe § Constitutions de rentes entre Claude et Denis BOUTHILLIER, avocats en ladite cour, et Denis DOUJAT, 20 août 1613; MC/ET/XXIII/247; fol. VI/XX/XII
      constitution de rente; Doujat, Denis
    - BOUTHILLIER (Claude) écuyer, sieur de FOULLETOURTE, avocat en la cour de Parlement, demeurant rue de l'Eperon et Marie de BRAGELONGNE, sa femme. § Plusieurs actes entre Claude BOUTHILLIER, Denis BOUTHILLIER, écuyer, sieur du PETIT THOUARS, avocat en la cour de Parlement, demeurant rue du Paon et Claude DEMACHECO, sa femme, Denis DOUJAT, avocat en Parlement demeurant rue de la Harpe, Marguerite d'ELBENE, dame de LA MOTTE TILLY, veuve d'Alexandre d'ELBENE, chevalier, seigneur de LA MOTTE TILLY et autres lieux, conseiller du Roi en ses conseils d'état et privé, capitaine de 50 hommes d'armes de ses ordonnances et Ier maître d'hôtel de la Reine père du Roi, étant en son château de la Motte-Tilly, 20 août 1613; MC/ET/XXIII/247; fol. VI/XX/XII
      Bouthillier, Claude; Bouthillier, Denis; Elbène, Marguerite d'
    - RAGOT (Jean) Imprimeur en taille douce demeurant sur le boulevard de la porte Saint-Jacques § Quittance de... à Charles DU ROHART, écuyer sieur DES MARETS, demeurant à La Goguerie au Perche et actuellement logé à Paris rue du Fouin, en la maison du Heaume, paroisse Saint-Séverin, fils aîné et principal héritier de défunt Michel DU ROHART, de la somme de 30 livres qui fut léguée audit... par le testament dudit défunt et de 60 livres léguées par led. défunt à Martine DUBOIS, mère de..., dont il est héritier avec Judith et Elisabeth RAGOT, ses soeurs., 22 août 1613; MC/ET/XXIII/247; fol. VII/XX/X
      testament; quittance; Ragot, Jean; Du Rohart, Charles
    - LAMBERT (Marie) demeurant en la maison et service de Pierre DU MOULIN, avocat en Parlement, rue Pierre-Sarrazin § Mariage de Balthasard DUVAL, maître peigner-tablettier rue de la Tannerie, assisté de Nicolas DUVAL, aussi maître peigner-tablettier à Paris, son père, et de Jeanne BIDARD, sa mère, et de Marie LAMBERT, assistée dud. DU MOULIN et de Gaucher de SAINTE-MARTHE, son gendre., 24 août 1613; MC/ET/XXIII/247; fol. VII/XX/XII
      contrat de mariage; Lambert, Marie; Duval, Balthazar
    - GRAVURE en TAILLE DOUCE (marché de) § Promesse par Jacques HONERVOGT à Pierre FIRENS, tous deux graveurs en taille douce rue Saint-Jacques, paroisse Saint-Benoît, de lui graver les sept oeuvres de Miséricorde Au Jugement, sur 8 planches de cuivre en feuille suivant le patron qu'il a vu et rendre le tout à la Saint-Jean-Baptiste prochaine, moyennant 21 livres pour chaque pièce, sur quoi HONERVOGT confesse avoir reçu 107 livres, 25 août 1613; MC/ET/XXIII/247; fol. VII/XX/XIIII
      marché; Honervogt, Jacques (1583?-1666?); Firens, Pierre (1580-1638)
    - PLESSIS-PIQUET (Le) § Bail par Nazare CHAMPFOIN, procureur en la cour de Parlement demeurant rue de la Harpe, pour 9 ans, à Mathieu et Simon CHACHOUIN, père et fils laboureurs à Sceaux, d'une maison, cour et dépendances au village du PLESSIS-PICQUET moyennant 300 livres ts., 4 douzaines de pigeons de ferme et loyer annuels., 29 août 1613; MC/ET/XXIII/247; fol. VII/XX/XVII
    - DIENSLIM (Jean-Loup de) Ecuyer, sieur de SAINTE-CROIX, gentilhomme allemand du diocèse de Mayence, à présent logé à Paris rue de la Harpe, maison de la Main droite, paroisse Saint-Benoît § Testament de Jean-Loup de DIENSLIM, 4 septembre 1613; MC/ET/XXIII/247; fol. VIII/XX/XVII
      testament; Dienslim, Jean Loup de
    - CLIGNANCOURT § Bail par Nicolas MERCYER, maître tailleur d'habits à Paris, pour 6 ans, à Etienne MOREAU, laboureur à CLIGNANCOURT, d'une maison sise audit CLIGNANCOURT et une autre au village de Saint-Ouen, avec terres et vignes en dépendant, moyennant 232 livres 10 sols de ferme et loyer annuels., 7 septembre 1613; MC/ET/XXIII/247; fol. IX/XX/VII
    - MARGUERITE (reine) duchesse de VALOIS § Accord entre Pierre GRONDEAU, argentier d'écurie de la reine MARGUERITE, demeurant à Sainte-Maure en Touraine et à présent logé rue de Tournon, d'une part, et Nicolas REGNIER, cocher du corps de la reine MARGUERITE demeurant en son hôtel sur le quai de Seine, d'autre part., 9 septembre 1613; MC/ET/XXIII/247; fol. IX/XX/XVI
      accord; Grondeau, Pierre
    - BOUT-de-BRIE (rue) § Bail par les boursiers du collège Maître Gervais Chrétien, pour 6 ans, à Guillaume ROZEE, avocat en Parlement, de la maison dans laquelle celui-ci demeure rue BOUT-de-BRIE, moyennant 192 livres de loyer annuel., 11 septembre 1613; MC/ET/XXIII/247; fol. II/C/I
    - ARCHITECTE et entrepreneur des bâtiments de la Reine Marguerite, duchesse de Valois, AUTISSIER (Jean) et Thomasse CRESSÉ, sa femme, rue Christine § Quittance et constitution par. .. et autres (2 actes), 12 septembre 1613; MC/ET/XXIII/247; fol. II/C/III
      quittance; Autissier, Jean; Cressé, Thomasse
    - TAPISSIER (marchand) bourgeois de Paris CRESSE (Louis) et Marie ASSELIN, sa femme Marché aux poirées § Quittance et constitution par:. .. et autres; (2 actes), 12 septembre 1613; MC/ET/XXIII/247; fol. II/C/III
      quittance; Cressé, Louis
    - TAPISSIER (marchand) bourgeois de Paris CRESSÉ (Guillaume) rue Christine § Quittance et constitution à. ..; Vente d'héritages par. .., 12 septembre 1613; MC/ET/XXIII/247; fol. II/C/III; fol. II/C/VI
      acte de vente; quittance; Cressé, Guillaume
    - MENUISIER maître Apprentissage § Service de Jesse PIERRE, menuisier, natif de Cousons, vicomté de Vire en Normandie, pour 2 ans, chez Guillaume JUHIER, maître menuisier à Saint-Victor-les-Paris, rue des Poirées, paroisse Saint-Séverin, qui le logera, nourrira et lui paiera 60 livres de gages de 3 mois en 3 mois, le 16e jour, 7 livres 10 sols les Ier 3 mois, etc., 14 septembre 1613; MC/ET/XXIII/247; fol. II/C/XXIII
      Pierre, Josse; Juhier, Guillaume
    - ELBÈNE (Alexandre d') Chevalier de l'ordre du Roi, conseiller en ses conseils d'état et privé, gentilhomme ordinaire de la chambre de S.M., capitaine de 50 hommes d'armes de ses ordonnances, seigneur de LA MOTHE-TILLY, conseiller et Ier maître d'hôtel de la Reine régente, demeurant en son hôtel à Saint-Germain-des-Près, rue de Tournon § Testament d'Alexandre d'ELBÈNE au lit, malade de corps et sain d'esprit., 14 septembre 1613; MC/ET/XXIII/247; fol. II/C/VIII
      testament; Elbène, Alexandre d'
    - ROZÉE (Etienne) Conseiller et aumônier ordinaire du Roi, prieur de (Bransles et de Montlhéry), chanoine en l'église collégiale Saint-Benoît, y demeurant au cloître § Constitution par Etienne ROZÉE en son nom et comme procureur de Jean HAMEAU, sieur de LIEUGE, demeurant à Bellême, à Oudin MENGUELEN, procureur en Parlement., 15 septembre 1613; MC/ET/XXIII/247; fol. II/C/XI
      Rozée, Etienne
    - MARIAVAL (Claude) maître doreur demeurant rue de la Ferronnerie § Quittance au receveur des Consignations par .., agissant comme tuteur de Nicolas LE ROY, 16 septembre 1613; MC/ET/XXIII/247; fol. II/C/XIII
      quittance; Mariaval, Claude
    - RABUTIN (Hugues de) Seigneur de CHAMPVIGY et Péronne DESMARINS, sa femme § Articles du traité de mariage de Louis DESMARINS, chevalier seigneur de VILLENEUFVE, fils de défunt Louis DESMARINS, chevalier de l'ordre du Roi, seigneur de MONTGENOULT et d'Antoinette de L'AUBESPIN, dame de CHIGY en Mâconnais, et d'Anne de BETHUNE, fille de défunts Florestan de BETHUNE, chevalier, seigneur de CONGY, chambellan ordinaire du Roi et Lucrèce de COSTES, dame d'honneur de la Reine Marguerite, son épouse, assistée de Cléophile de BETHUNE, sa tante, épouse d'Henry d'ANGLURE chevalier, seigneur de BONNECOURT; en présence d'Etienne de MOSSERON, écuyer, agissant comme procureur de Hugues de RABUTIN, beau-frère et soeur du futur époux., 16 septembre 1613; MC/ET/XXIII/247; fol. II/C/XXVII
      contrat de mariage; Rabutin, Hugues de; Desmarins, Louis; Béthune, Anne de
    - BOUT-de-BRIE (rue) § Sous-bail par Guillaume ROZEE, avocat en la cour de Parlement, demeurant rue Bout de Brie, pour 6 ans 9 mois à Yves AUBERT, procureur en Parlement, d'un corps d'hôtel derrière la maison où le bailleur demeure rue BOUT-de-BRIE, appartenant au Collège Maître Gervais Chrétien, moyennant 90 livres par an. (A la suite: 1613, 3 octobre, ratification des boursiers dudit Collège)., 23 septembre 1613; MC/ET/XXIII/247; fol. II/C/XXXV
    - Bail par Jacques Legay, notaire au Châtelet, demeurant rue des Boucheries, à Saint-Germain-des-Prés, paroisse Saint-Sulpice, à André Desystres, marchand tapissier, bourgeois de Paris, d'une maison rue de la Harpe avec boutique, moyennant 300 livres de loyer annuel., 25 septembre 1613; MC/ET/XXIII/247; fol. 239
      bail; Boucheries (rue des); Harpe (rue de la); Desystres, André; Legay, Jacques; notaire; tapissier
    - SAINFRAY (Henri) maître paumier, bourgeois de Paris, demeurant au jeu de paume du Puis, rue Gérard Bocquet, paroisse Saint-Paul § Inventaire après décès, à la requête d'Henri SAINFRAY, de Jeanne CHAFAULT, sa femme, auparavant veuve GOUILLARD, et en présence de Christophe COMPAGNION, maître paumier du jeu de paume de la Fleur de Lys, à Saint-Victor, à cause de Michelle GOUILLARD, sa femme, fille de la défunte. Prisée du jeu de paume du Puis avec ses ustensiles par René GIRARD, maître paumier bourgeois de Paris au jeu de paume du Heaume, assis sur le fossé d'entre les portes de Buci et Nesles, paroisse Saint-Sulpice., 26 septembre 1613; MC/ET/XXIII/247; fol. II/C/XLI
      inventaire; Sainfray, Henri; Compagnon, Christophe; Girard, René
    - VERRE (marché de fourniture de) § Promesse par Guillaume BROCHARD, marchand verrier à Neuilly au Perche, actuellement logé enseigne de la Croix de fer, rue de la Harpe, à Jude de GUERRE, marchand verrier demeurant aussi rue de la Harpe, de lui fournir en cette ville de Paris, de mois en mois, à commencer d'aujourd'hui de 250 faix de verre en une charge à chaque mois, moyennant 48 sols par faix. (A la suite, 1613, 19 novembre, désistement entre les parties), 2 octobre 1613; MC/ET/XXIII/247; fol. II/C/LVIII
      marché; Brochard, Guillaume; Deguerre, Jude; maître verrier
    - BOUT-de-BRIE (rue) § Bail par les boursiers du collège Maître Gervais Chrétien, pour 6 ans, à Simon BERNARDEAU, procureur en Parlement, de la maison dans laquelle celui-ci demeure, en la rue BOUT-de-BRIE, moyennant 180 livres de loyer annuel; Autre bail des boursiers, pour 6 ans, à Nicolas DANISY, de la maison où il demeure rue BOUT-de-BRIE, moyennant 150 livres de loyer annuel, 3 octobre 1613 - 5 octobre 1613; MC/ET/XXIII/247; fol. II/C/LXI; fol. II/C/LXV
    - FOIN (rue du) § Bail par les boursiers du Collège Maître Gervais Crétien, pour 6 ans, à Jacques PAPAGOSSE, maître savetier, des lieux dans lesquels celui-ci demeure, appartenant au Collège et ayant issue sur la rue du FOIN, comprenant salles et 2 petites bouges, moyennant 36 livres par an., 3 octobre 1613; MC/ET/XXIII/247; fol. II/C/LXII
    - GUÉRIN (Guillaume) marchand épicier bourgeois de Paris demeurant rue de la Harpe, paroisse Saint-Séverin § Bail par Guillaume GUÉRIN à Pierre BOYNART, marchand sellier-lormier, de lieux dépendant de la maison des Trois Rois appartenant à Guillaume GUÉRIN dite rue de la Harpe, moyennant 250 livres de loyer annuel., 17 octobre 1613; MC/ET/XXIII/247; fol. II/C/LXXVI
      bail; Harpe (rue de la); Guérin, Guillaume; Boynard, Pierre
    - BERTHYER (Georges) Argentier de la duchesse de NEVERS, demeurant à la suite de ladite dame, en son hôtel à Paris § Constitution d'Antoine TENON, conseiller du Roi en son Grand Conseil, à. .., 21 octobre 1613; MC/ET/XXIII/247; fol. II/C/IIII/XX/II
      Berthyer, Georges
    - RAMBOUILLET (famille de) § Mariage de Jean JOLY, procureur en Parlement demeurant rue du Battoir, paroisse Saint-André-des-Arts et d'Anne d'ASNIERES, fille de Jérôme d'ASNIERES, procureur en la cour de Parlement et d'Anne MAILLAR, demeurant rue Serpente; en présence d'Antoine de RAMBOUILLET, conseiller et secrétaire du Roi, Jean RAMBOUILLET, avocat en Parlement et Gédéon TALLEMENT, aussi secrétaire du Roi, cousins de la future épouse., 26 octobre 1613; MC/ET/XXIII/247; fol. II/C/IIII/XX/XVII
      contrat de mariage; Rambouillet (famille de); Joly, Jean; Asnières, Anne d'
    - COUVERTURE (marché de) § Devis des ouvrages de couverture qu'il convient de faire à la maison de Jean NAU, procureur en Parlement, rue Poupée, et marché, par Roland LE DUC, entrepreneur de couverture des Bâtiments du Roi, audit NAU, moyennant 6 livres 15 sols par toise, 29 octobre 1613; MC/ET/XXIII/247; fol. III/C/
      devis; marché; Poupée (rue); Nau, Jean; Le Duc, Roland
    - MARGUERITE (reine) duchesse de VALOIS § Procuration générale de Pierre de REBUFFE, écuyer, sieur de BEAUREGARD, lieutenant des 100 Suisses de la Garde ordinaire du corps du Roi et capitaine des Gardes de la reine MARGUERITE, demeurant sur le fossé d'entre les Portes de Buci et Nesles., 4 novembre 1613; MC/ET/XXIII/247; fol. III/C/III
      procuration; Marguerite, reine
    - VERRE (marché de fourniture de) § Promesse par Noël-Louis DEFER, marchand verrier à Senonches au Perche, actuellement à Paris en la maison du Soufflet au Mont Ste Geneviève, à Jude de GUERRE, marchand verrier rue de la Harpe paroisse Saint-Séverin, de lui fournir à Paris, 10 charges de cheval de verre assorti, contenant 200 faix de verre, dans chacune desquelles il y aura 2 faix de fioles, moyennant 48 sols par faix de verre assorti tel qu'il se fait dans le pays du Perche, 7 novembre 1613; MC/ET/XXIII/247; fol. III/C/IIII
      marché; Defer, Noël Louis; Deguerre, Jude; maître verrier
    - VILLENEUVE paroisse de Dampierre au duché de Chevreuse § Vente par Pierre de BUNET, écuyer sieur de VILLENEUVE, en son nom et comme fondé de procuration de Judith de RONSARD, sa femme, demeurant à VILLENEUVE, à Damien PERROT, écuyer, archer des gardes du corps du Roi, capitaine et concierge pour le duc de CHEVREUSE, en son château de Dampierre, de la maison appelée VILLENEUVE, moyennant 2 800 livres., 26 novembre 1613; MC/ET/XXIII/247; fol. III/C/XXVII
    - CASSETTE (rue) Maison et 2 jardins, 1 grand et 1 petit se joignant, faubourg Saint-Germain-des-Prés, paroisse Saint-Sulpice § Bail par Etienne GAULT, procureur en Parlement, pour 5 ans, à Nicolas LEGER, maître jardinier et Catherine HARANT, sa femme, demeurant rue Férou, paroisse Saint-Sulpice, d'une.. rue CASSETTE, moyennant la culture et 100 livres par an, le bailleur se réservant certains arbres fruitiers et herbages., 27 novembre 1613; MC/ET/XXIII/247; fol. III/C/XXXIIII
      bail; Cassette (rue); Leger, Nicolas
    - VALLÉE (Claude) marchand libraire à Paris § Accord entre Marguerite BESNARD, veuve de Claude VALLÉE, demeurant rue de la Haute-Vannerie, et Claude BESNARD, laboureur à Moullagny près de Bray, à cause d'héritages au lieu de Grand court à Moullagny., 29 novembre 1613; MC/ET/XXIII/247; fol. III/C/XXXVI
      accord; Vallée, Claude
    - LENOIR (Guillaume) marchand libraire, bourgeois de Paris, demeurant rue Saint-Jacques, paroisse Saint-Benoît § Déclaration de Guillaume LENOIR à François BUNAULT, bourgeois de Paris et quittance de rachat., 3 décembre 1613; MC/ET/XXIII/247; fol. III/C/XLI
      quittance; déclaration; Lenoir, Guillaume; Demoncelt, Nicolas
    - LE NOIR (Guillaume) marchand libraire, bourgeois de Paris, demeurant rue Saint-Jacques, paroisse Saint-Benoît § Transport par Guillaume LE NOIR à Nicolas DEMONCELT, maître apothicaire-épicier et bourgeois de Paris, rue de la Harpe, de 484 livres ts., 3 décembre 1613; MC/ET/XXIII/247; fol. III/C/XLIII
      Le Noir, Guillaume; Demoncelt, Nicolas
    - CHOISY-au-BAC (Prieuré de) diocèse de Soissons § Bail à rente par Samuel de LA NAUVE, conseiller du Roi en sa cour de Parlement, demeurant rue Hautefeuille, paroisse Saint-Benoît, agissant au nom de François de LA NAUVE, son fils, prieur du.. CHOISY-au-BAC, à Pierre LALOUETTE, tavernier demeurant à Clairoix près de Compiègne, de plusieurs quartiers de vignes au terroir dudit Clairoix, 13 décembre 1613; MC/ET/XXIII/247; fol. III/C/LVI
      bail; La Nauve, Samuel de
    - GUIGNARD (Marguerite) veuve de Louis LE BRUN, chirurgien juré à Paris, demeurant rue de la Parcheminerie § Testament de Marguerite GUIGNARD (et plusieurs baux de maisons dans ce registre), 16 décembre 1613; MC/ET/XXIII/247; fol. III/C/LVIII
      testament; bail; Guignard, Marguerite; Le Brun, Louis
    - CHAUFFRY (terre et seigneurie de) § Bail par Louis de LA MARCK, prince de FOUGARNON, Marquis de MAULNY, comte de LA CHAPELLE, seigneur de MARIGNY, CHAUFFRY et autres lieux, Isabelle DES URSINS, son épouse, pour 9 ans, à présent logés à Paris rue de l'Hôtel Saint-Denis, à Charles PICARD, intendant des maison et affaire du Marquis du TRAYNEL, demeurant à Doué en Brie, de la terre et seigneurie de CHAUFFRY moyennant 1000 livres de loyer annuel., 20 décembre 1613; MC/ET/XXIII/247; fol. III/C/LXV
      bail; Chauffry (Seine-et-Marne); Doue (Seine-et-Marne); La Marck, Louis de
    - MARIAGE (invalidité de) § Déclaration de Tanguy de LA PORTE, sieur de MONTAGNY, demeurant à Rouen, à présent logé rue des Deux-Ecus à Paris, comme quoi il proteste de la nullité et invalidité de MARIAGE contracté avec Françoise de MARBEUF, qui n'a été de son bon vouleur, 'marié par la force et intimidation de feu le maréchal de FERNAQUES, inductions et séductions de la mère de lad. demoiselle invalidité de MARIAGE'; Et 2 procurations dud. de LA PORTE., 29 décembre 1613; MC/ET/XXIII/247; fol. III/C/LXXI
      procuration; contrat de mariage; déclaration
    - JEU de PAUME du PELERIN, rue Beaurepaire § Constitution de rente par Jacques VASSART, bourgeois de Paris, à René GIRARD, maître paumier demeurant au jeu de paume du Heaume sur le fossé entre les portes de Buci et Nesle, avec garantie sur le JEU de PAUME et autres maisons en ladite rue le joignant., 30 décembre 1613; MC/ET/XXIII/247; fol. III/C/LXXVI
      constitution de rente; Girard, René
  - Minutes. 1614, janvier - juin, janvier - juin 1614; MC/ET/XXIII/248; registre
    - TESARY (Marc de) Voltigeur et maître en fait d'armes, demeurant à Saint-Germain-des-Prés, rue de Seine § Reconnaissance par Philippe HOFFMAN, gentilhomme allemand, de ce que. .. lui a rendu tous les habits qu lui appartenaient étant en la maison dudit..., à l'exception d'une aiguille d'or d'une valeur de 9 livres qu'il promet rendre dans 8 jours., 4 avril 1514; MC/ET/XXIII/248
      reconnaissance; Tesary, Marc de
    - Transport de rente par Marguerite Palluau, veuve de Jean-Baptiste Courlay, écuyer, demeurant rue de la Verrerie, à Léonor de Saint-Leu, notaire au Châtelet, demeurant rue de la Harpe, paroisse Saint-Séverin., 2 janvier 1614; MC/ET/XXIII/248; fol.0001
      transport de droits; Harpe (rue de la); Verrerie (rue de la); Courlay, Jean-Baptiste de; Palluau, Marguerite; Saint-Leu, Léonor de (15..-1627); notaire